Minutes et répertoires du notaire Antoine TOUVENOT, 19 mars 1752 - 20 juin 1771 (étude XXXVI)
Archives nationales
- Minutes de Antoine TOUVENOT, janvier 1754 - août 1771; MC/ET/XXXVI/476 - MC/ET/XXXVI/534
  - Minutes. 1761, avril - mai, avril - mai 1761; MC/ET/XXXVI/500
    - Décharge, titres de propriété, Dammartin-en-Goele (Seine-et-Marne)., 9 avril 1761; MC/ET/XXXVI/500
      Nom, qualité: (M.) Langlois, Claude Joseph (bourgeois, Paris), Paris.
    - Liquidation et partage de Joseph MUIDEBLED, maître menuisier, entre sa femme Anne-Catherine GIRARD, et leurs enfants survivants Jean-Baptiste-Joseph MUIDEBLED, maître menuisier, demeurant tous quai de Bourbon, Isle et paroisse Saint-Louis, et Anne-Catherine MUIDEBLED epouse de Antoine-Nicolas DAUPHIN, architecte du roi et juré expert de bâtiments, avec tout ce qui leur était dû. ..; par la ville de Paris, 174.061 l.,. .., 10 avril 1761; MC/ET/XXXVI/500
    - Succession, partage., 10 avril 1761; MC/ET/XXXVI/500
      Domicile: Paris (Paris) paroisse Saint-Louis-en-l'Ile
    - Rente, quittance de rachat., 10 avril 1761; MC/ET/XXXVI/500
      Nom, qualité: (Mme ou Mlle) Penel, Charlotte.
      Nom, qualité: (M.) Gaverel, Michel.
    - Procuration rente publique, dépôt., 10 avril 1761; MC/ET/XXXVI/500
      Nom, qualité: (M.) Langlois de La Bagourne, Michel (écuyer).
      Domicile: Amboise (Indre-et-Loire).
      Nom, qualité: (M.) Perceval, Augustin (écuyer).
      Profession: fourrier des logis du roi.
      Domicile: Nazelles (Indre-et-Loire).
      Intervenant 3, en première partie:
      Nom, qualité: (M.) Perceval de La Mailliardiere, Jacques.
      Profession: maire, lieutenant des eaux et forets, Amboise (Indre-et-Loire).
      Nom, qualité: (M.) Piron, Pierre Louis (bourgeois).
    - Procuration rente publique, dépôt., 11 avril 1761; MC/ET/XXXVI/500
      Nom, qualité: (M.) Vilquin, Charles (bourgeois).
      Domicile: Aix-en-Provence (Bouches-du-Rhône).
      Nom, qualité: (M.) Vilquin, Francois (bourgeois).
    - Testament., 11 avril 1761; MC/ET/XXXVI/500
      Nom, qualité: (M.) Ganneron, Jacques.
      Profession: laboureur, Monsoult (95).
      Domicile: Monsoult (95)
    - Bail à ferme, terres, Villejuif (Val-de-Marne)., 12 avril 1761; MC/ET/XXXVI/500
      Nom, qualité: (M.) Massuet, Adrien.
      Profession: vigneron, Villejuif (Val-de-Marne).
      Domicile: Villejuif (Val-de-Marne)
    - Rente de l'Hôtel de ville, quittance de rachat, aides et gabelles emission 1720., 12 avril 1761; MC/ET/XXXVI/500
      Nom, qualité: (M.) Morel de La Chapelle, Antoine Jean Louis.
      Profession: capitaine de cavalerie.
    - Vente de portion de maison à Moulin en Bourbonnais par Jacques-François DUCATEL, compagnon tabletier à Paris, rue Grenetat, paroisse Saint-Sauveur .., 13 avril 1761; MC/ET/XXXVI/500
    - Vente, maison (partie), Moulins (Allier)., 13 avril 1761; MC/ET/XXXVI/500
      Nom, qualité: (M.) Ducatel, Jacques Francois.
      Profession: tabletier (compagnon), Paris.
      Nom, qualité: (M.) Pousse, Antoine.
      Profession: voiturier par eau.
      Domicile: Moulins (Allier)
    - Succession, liquidation., 13 avril 1761; MC/ET/XXXVI/500
      Nom, qualité: (Mme ou Mlle) Chayes de, Catherine Josephe.
    - Acte de mariage déposé, dépôt., 13 avril 1761; MC/ET/XXXVI/500
      Nom, qualité: (M.) Andras, Charles Antoine (écuyer).
      Profession: capitaine.
      Domicile: Balnot-la-Grange (Aube).
      Nom, qualité: (Mme ou Mlle) Boulliette, Marie Madeleine.
      Nom, qualité: (M.) Boulliette, Guillaume.
      Profession: receveur des tailles, Bar-sur-Aube (Aube)
    - Arrêté de compte des Jacquemart, notamment Anne-Perette Jacquemart épouse séparée de Philippe-François ARNOULT, maître marbrier à Paris, .. Jean-Baptiste JACQUEMART, tabletier quarré de la porte Saint-Martin, paroisse Saint-Laurent, .. et Jacques BAJOT, maître menuisier à Paris, demeurant rue de la Vieille Draperie, paroisse Sainte-Croix en la cité 1 autre Jacquemart, Jeanne-Gabrielle donne procuration pour ce qui lui est du par. BLIN, maître menuisier de la vente d'1 maison rue Poissonnière venant de Jacquemart .., 14 avril 1761; MC/ET/XXXVI/500
    - Rente de l'Hôtel de ville, transport, aides et gabelles emission 1720., 14 avril 1761; MC/ET/XXXVI/500
      Nom, qualité: (M.) Pineau de Viennay, Jean Baptiste Charles.
      Profession: abbe commendataire, Saint-Benoist-la-Foret (Indre-et-Loire), Abbaye de Turpenay.
      Domicile: Belleville (Paris).
      Nom, qualité: (Mme ou Mlle) Herelle, Marie Barbe.
    - Rente de l'Hôtel de ville, transport, aides et gabelles emission 1720., 14 avril 1761; MC/ET/XXXVI/500
      Nom, qualité: (M.) Gaumont de, Jean Charles.
      Profession: receveur des gabelles, Montereau (Seine-et-Marne)
    - Succession, compte., 14 avril 1761; MC/ET/XXXVI/500
      Nom, qualité: (M.) Jacquemart, Francois.
    - Bail, maison, Paris (Paris) rue Saint-Honore., 15 avril 1761; MC/ET/XXXVI/500
      Nom, qualité: (M.) Riquet, Gaspard.
      Profession: bonnetier (ancien marchand), Paris.
      Relations: tuteur de l'intervenant 2, père de l'intervenant 2.
      Nom, qualité: (M.) Riquet, Joseph Gaspard.
    - Testament., 15 avril 1761; MC/ET/XXXVI/500
      Nom, qualité: (M.) Engrand, Philippe Joseph (bourgeois).
    - Procuration rente publique., 16 avril 1761; MC/ET/XXXVI/500
      Nom, qualité: (M.) Richard de Voussy, Georges Francois.
      Profession: mousquetaire du roi.
      Nom, qualité: (Mme ou Mlle) Chalons Delaunac, Elisabeth Sophie.
      Relations: épouse de l'intervenant 1
    - Succession, renonciation., 17 avril 1761; MC/ET/XXXVI/500
      Nom, qualité: (Mme ou Mlle) Variot, Claudine.
      Domicile: Beaune (Côte-d'Or).
      Nom, qualité: (M.) Ferry.
      Profession: marechal-ferrant (maître), Beaune (Côte-d'Or).
      Domicile: Beaune (Côte-d'Or)
    - Vente, fonds de boutique de ferblantier taillandier, Paris (Paris) rue des Petits-Carreaux., 17 avril 1761; MC/ET/XXXVI/500
      Nom, qualité: (Mme ou Mlle) Montot, Antoinette.
      Relations: épouse de l'intervenant 2, procureur de l'intervenant 2.
      Nom, qualité: (M.) Jouet, Jean Michel.
      Profession: taillandier ferblantier (maître), Paris.
      Nom, qualité: (M.) Macquin, Nicolas Louis.
    - Procuration rente publique, dépôt., 17 avril 1761; MC/ET/XXXVI/500
      Nom, qualité: (M.) Wespin, Gilles Joseph.
      Profession: négociant, Givet (Ardennes).
      Domicile: Givet (Ardennes).
      Nom, qualité: (M.) Sellier, Jean Joseph.
    - Succession, notoriété., 17 avril 1761; MC/ET/XXXVI/500
      Nom, qualité: (M.) Labatie, Charles (bourgeois).
    - Bail, boutique, Paris (Paris) rue des Petits-Carreaux., 17 avril 1761; MC/ET/XXXVI/500
      Nom, qualité: (M.) Bachelay, Nicolas Etienne.
      Profession: sellier (maître), Paris.
    - Rente viagère de l'Hôtel de ville, désistement, emission 1758., 18 avril 1761; MC/ET/XXXVI/500
      Nom, qualité: (Mme ou Mlle) Merlin, Marie Christine.
      Nom, qualité: (M.) Charon, Augustin.
      Profession: boulanger (maître), Paris.
    - Obligation., 20 avril 1761; MC/ET/XXXVI/500
      Nom, qualité: (M.) Berthaud, Claude Louis.
      Profession: maitre de pension, Paris.
      Nom, qualité: (M.) Faiguet de Villeneuve, Joachim (bourgeois).
    - Dépôt de pièces, titres de rentes publiques., 20 avril 1761; MC/ET/XXXVI/500
    - Testament olographe, dépôt., 21 avril 1761; MC/ET/XXXVI/500
      Nom, qualité: (M.) Clerice, Pierre.
      Profession: prêtre, Paris.
      Domicile: Montmartre (Paris)
    - Bail à ferme, ferme agricole, Combault (Seine-et-Marne)., 22 avril 1761; MC/ET/XXXVI/500
      Nom, qualité: (personne morale) Polignac (hoirs).
      Nom, qualité: (M.) Polignac de, Francois Alexandre (comte).
      Profession: marechal de camp.
      Nom, qualité: (M.) Chatelain, Jerome Charles.
      Profession: laboureur, Combault (Seine-et-Marne).
      Domicile: Combault (Seine-et-Marne)
    - Succession, dépôt de pièces., 22 avril 1761; MC/ET/XXXVI/500
      Nom, qualité: (M.) Duclavier de Precourt, Jean Louis.
      Profession: ingenieur d'artillerie.
      Domicile: Pondichery (indes)
    - Bail à loyer d'appartement dans la maison dt ils sont principaux locataires moyennant 400 l. de loyer annuel, par Charles HUCHÉ maître peintre à Paris et Marie-Claude DELAUNOY, demeurant rue du Bout-du Monde, paroisse S/t/-Eustache, à Jean BOURGET, avocat en parlement. .., 23 avril 1761; MC/ET/XXXVI/500
    - Succession, notoriété., 23 avril 1761; MC/ET/XXXVI/500
      Profession: ingenieur de l'artillerie.
    - Bail, appartement, Paris (Paris) rue du Bout-du-Monde., 23 avril 1761; MC/ET/XXXVI/500
      Nom, qualité: (M.) Huche, Charles.
      Profession: peintre (maître), Paris.
    - Procuration rente publique, dépôt., 23 avril 1761; MC/ET/XXXVI/500
      Nom, qualité: (Mme ou Mlle) Perthuis de, Marie Angelique.
      Domicile: Montargis (Loiret).
      Nom, qualité: (M.) Bouvyer de La Motte, Jean Baptiste.
      Profession: maitre des eaux et forets, Montargis (Loiret).
      Nom, qualité: (Mme ou Mlle) Perthuis de, Marie Helene.
      Intervenant 4, en première partie:
      Nom, qualité: (Mme ou Mlle) Bouvyer de La Motte, Louise Francoise.
      Domicile: Amilly (Loiret).
      Intervenant 5, en deuxième partie:
      Nom, qualité: (M.) Cucu de Rouville, Francois Rene.
      Profession: commis à la recette générale de l'hotel-dieu, Paris
    - Rente, quittance de rachat., 24 avril 1761; MC/ET/XXXVI/500
      Nom, qualité: (M.) Lalive de Prunoy, Francois Gaspard.
      Profession: conseiller, Paris.
    - Société, désistement, manufacture de flambeaux funeraires et de nuit., 25 avril 1761; MC/ET/XXXVI/500
      Nom, qualité: (M.) Humbert, Claude Francois Gaspard.
      Profession: docteur en medecine.
      Nom, qualité: (M.) Beaussier, Alexandre Martin.
      Profession: négociant, Marseille (Bouches-du-Rhône).
      Domicile: Marseille (Bouches-du-Rhône)
    - Apprentissage, métier cartier., 26 avril 1761; MC/ET/XXXVI/500
      Nom, qualité: (M.) Leroy, Jean Baptiste.
      Profession: cartier (apprenti), Paris.
      Nom, qualité: (M.) Leroy, Francois.
      Profession: cartier (maître), Paris.
    - Procuration rente publique, dépôt., 27 avril 1761; MC/ET/XXXVI/500
      Nom, qualité: (Mme ou Mlle) Billard de, Anne Marie.
      Nom, qualité: (M.) Rimbaud, Francois.
      Domicile: Marseille (Bouches-du-Rhône).
    - Rente sur les états de Languedoc, constitution, emission 1760., 27 avril 1761; MC/ET/XXXVI/500
      Nom, qualité: (Mme ou Mlle) Bellancour, Jeanne Marie Therese.
    - Vente, fonds de boutique de limonadier., 27 avril 1761; MC/ET/XXXVI/500
      Nom, qualité: (Mme ou Mlle) Dupuy, Catherine.
      Relations: séparé(e) de l'intervenant 2.
      Nom, qualité: (M.) Pate, Louis Francois.
      Profession: soldat.
      Nom, qualité: (M.) Poupart, Edme.
      Profession: limonadier (marchand), Paris.
    - Bail, greffe de la juridiction consulaire, Rochelle (la) (Charente-Maritime)., 27 avril 1761; MC/ET/XXXVI/500
      Nom, qualité: (personne morale) Legendre de Bagneaux (hoirs).
      Nom, qualité: (M.) Lgendre de Bagneaux, Antoine.
      Nom, qualité: (M.) Vinet, Simon.
      Profession: greffier de la sénéchaussee, Rochelle (la) (Charente-Maritime).
      Domicile: Rochelle (la) (Charente-Maritime)
    - Inventaire après décès., 27 avril 1761; MC/ET/XXXVI/500
    - Procuration rente publique., 27 avril 1761; MC/ET/XXXVI/500
      Nom, qualité: (M.) Levy, Francois (bourgeois).
    - Cautionnement, loyer d'un appartement, Paris (Paris) rue Saint-Sauveur., 28 avril 1761; MC/ET/XXXVI/500
      Nom, qualité: (M.) Girod, Symphorien.
      Relations: caution de l'intervenant 2.
      Nom, qualité: (M.) Metrail, Louis.
      Nom, qualité: (M.) Jolly, Andre (bourgeois).
    - Procuration rente publique, dépôt., 28 avril 1761; MC/ET/XXXVI/500
      Nom, qualité: (Mme ou Mlle) Lemaignen, Marie Madeleine.
      Domicile: Paris (Paris) paroisse Saint-Leu.
      Nom, qualité: (M.) Fleury, Jean (bourgeois, Paris), Paris.
    - Rente, titre nouvel., 28 avril 1761; MC/ET/XXXVI/500
      Nom, qualité: (M.) Menon de Turbilly de, Louis Francois Henri (marquis, Turbilly), Turbilly.
      Profession: lieutenant colonel de cavalerie.
      Domicile: Volandry (Maine-et-Loire) Turbilly.
      Nom, qualité: (M.) Toustain de Frouibot de, Claude Alexandre.
      Profession: lieutenant de grenadiers.
      Nom, qualité: (M.) Leclerc, Pierre.
      Profession: sacristain, Senlis (Oise).
      Domicile: Senlis (Oise).
      Nom, qualité: (M.) Leclerc, Jean.
      Profession: huissier à l'officialite, Senlis (Oise).
      Nom, qualité: (Mme ou Mlle) Leclerc, Catherine.
      Profession: couturiere en linge, Senlis (Oise).
      Relations: sœur de l'intervenant 3, sœur de l'intervenant 4
    - Procuration rente publique., 29 avril 1761; MC/ET/XXXVI/500
      Nom, qualité: (Mme ou Mlle) Salomon, Jerome Marie.
      Nom, qualité: (M.) Verry, Henri Isidore.
      Profession: négociant, Cadix (espagne).
      Domicile: Cadix (espagne).
      Nom, qualité: (M.) Verry, Isidore.
      Profession: officier de vaisseau (ancien).
    - Délaissement, tontine., 1er mai 1761; MC/ET/XXXVI/500
      Nom, qualité: (M.) Guerin, Antoine Louis (bourgeois).
      Relations: père de l'intervenant 2.
      Nom, qualité: (M.) Guerin de Fleury, Simon.
      Profession: directeur de la comptabilite des hopitaux, Strasbourg (Bas-Rhin).
      Domicile: Strasbourg (Bas-Rhin)
    - Mariage., 2 mai 1761; MC/ET/XXXVI/500
      Nom, qualité: (M.) Lendormy, Pierre.
      Profession: meunier, Chavenay (Yvelines), Mormoulin.
      Domicile: Chavenay (Yvelines) Mormoulin.
      Nom, qualité: (Mme ou Mlle) Roussellet, Marguerite.
      Domicile: Chambourcy (Yvelines) Montaigu.
      Nom, qualité: (M.) Goudin, Jean Baptiste.
      Profession: fermier agriculteur, Chambourcy (Yvelines), Montaigu.
      Domicile: Chambourcy (Yvelines) Montaigu
    - Procuration rente publique, dépôt., 2 mai 1761; MC/ET/XXXVI/500
      Nom, qualité: (M.) Bouvyer de Lamotte, Jean Baptiste (écuyer).
      Profession: major de la citadelle, Bouillon (belgique).
      Domicile: Bouillon (belgique).
    - Mariage., 3 mai 1761; MC/ET/XXXVI/500
      Nom, qualité: (M.) Boulard, Pierre (bourgeois).
      Nom, qualité: (Mme ou Mlle) Herbault, Marie Louise.
      Profession: sage-femme (maître), Paris.
      Nom, qualité: (M.) Dehan, Nicolas.
      Profession: maitre d'hotel
    - Procuration rente publique, dépôt., 4 mai 1761; MC/ET/XXXVI/500
      Nom, qualité: (M.) Biscarat, Jean (bourgeois, Paris), Paris.
      Domicile: Saint-Didier-d'Allier (Haute-Loire).
      Nom, qualité: (M.) Barbara, Francois Marie (bourgeois).
    - Inventaire après décès., 4 mai 1761; MC/ET/XXXVI/500
    - Procuration rente publique, dépôt., 4 mai 1761; MC/ET/XXXVI/500
      Nom, qualité: (M.) Harlot, Charles.
      Profession: maitre de latin, Versailles (Yvelines).
      Nom, qualité: (M.) Pommier, Francois Charles (bourgeois).
    - Obligation., 5 mai 1761; MC/ET/XXXVI/500
      Nom, qualité: (M.) Telles Dacosta, Emmanuel.
    - Reconstitution de rente par Etats de Bretagne au profit de Lennevaye dit Marsan, par rachat de rente constitué en 1759 au profit de Jean CHARPENTIER, maître peintre à Paris demeurant rue d'Argenteuil, paroisse Saint-Roch, .. et 1 autre, au même en 1759, 6 mai 1761; MC/ET/XXXVI/500
    - Rente sur les états de Bretagne, reconstitution, emission 1759., 6 mai 1761; MC/ET/XXXVI/500
      Nom, qualité: (M.) Marc, Felix.
      Relations: au service de l'intervenant 2, subrogé(e) de l'intervenant 3.
      Nom, qualité: (M.) Aiguillon D', Emmanuel Armand (duc).
      Nom, qualité: (M.) Charpentier, Jean.
    - Rente sur les états de Bretagne, reconstitution, emission 1759., 6 mai 1761; MC/ET/XXXVI/500
      Nom, qualité: (M.) Senevay Dit Marsan, Jean Joseph.
    - Rente foncière, titre nouvel, terre et seigneurie, Romilly-sur-Seine (Aube)., 7 mai 1761; MC/ET/XXXVI/500
      Nom, qualité: (Mme ou Mlle) Veterise Du Revest de, Marie Catherine Francoise (dame, Romilly), Romilly.
      Domicile: Paris (Paris) paroisse Saint-Nicolas-du-Chardonnet.
      Nom, qualité: (M.) Coetlogon de, Charles Elisabeth (marquis).
      Profession: notaire, Paris
    - Succession, transport de droits., 7 mai 1761; MC/ET/XXXVI/500
      Nom, qualité: (Mme ou Mlle) Derrier, Adrienne.
      Nom, qualité: (M.) Deletraz, Francois.
      Profession: gagnedenier, Paris
    - Quittance., 7 mai 1761; MC/ET/XXXVI/500
      Nom: Couvent Des Religieuses Anglaises de Paris.
      Nom, qualité: (Mme ou Mlle) Berthelin, Madeleine Genevieve.
      Relations: épouse de l'intervenant 3.
      Nom, qualité: (M.) Myon, Jean Sebastien
    - Procuration rente publique, dépôt., 7 mai 1761; MC/ET/XXXVI/500
      Nom, qualité: (M.) Lombard, Antoine.
      Profession: juge royal, Saintes-Maries-de-la-Mer (les) (Bouches-du-Rhône).
      Domicile: Saintes-Maries-de-la-Mer (les) (Bouches-du-Rhône).
      Nom, qualité: (M.) Imbert, Jean Louis (bourgeois, Paris), Paris.
    - Quittance; Guillaume GOSSELIN maître menuisier épouse Elisabeth JOLLIN propriétaires d'1 maison rue Saint-Roch; + Charles GOSSELIN maître menuisier épouse Marie-François VARIGNON Marguerite Elisabeth GOSSELIN épouse ROSE, maître marchand de vin + Madeleine GOSSELIN ep., Charles BÉGÉ, marchand de chevaux et avant de Vincent BELIN, maître menuisier Françoise-Marguerite + Jacques GOSSELIN soldat François FRADIEL, maître menuisier à Paris François Rose Sulpice-Vincent BELIN, maître menuisier à Paris. par Fraçois FRADIEL maître menuisier et Françoise-Marguerite GOSSELIN, dt à Paris, rue du Cartier, par Saint-Eustache; Sulpice-Vincent Belui, maître menuisier, dt rue Poissonière, paroisse Saint-Eustache, Rose, Bezé, de 2079 l. 18s. 1d., 8 mai 1761; MC/ET/XXXVI/500
    - Procuration revenus., 8 mai 1761; MC/ET/XXXVI/500
      Profession: secrétaire du roi (honoraire), Paris.
      Nom, qualité: (M.) Bourdin.
    - Mariage., 8 mai 1761; MC/ET/XXXVI/500
      Nom, qualité: (M.) Lezat, Jean.
      Profession: etudiant en chirurgie, Paris.
      Nom, qualité: (M.) Lezat, Pierre.
      Profession: chirurgien, Noilhan (Gers).
      Domicile: Noilhan (Gers).
      Nom, qualité: (Mme ou Mlle) Liechtein, Suzanne.
      Nom, qualité: (M.) Liechtein, Jean.
      État civil: décédé, n- suisse
    - Succession, quittance., 8 mai 1761; MC/ET/XXXVI/500
    - Transport, arrerages de rente., 11 mai 1761; MC/ET/XXXVI/500
      Nom, qualité: (Mme ou Mlle) Charveys, Marie Anne.
      Domicile: Paris (Paris) paroisse Saint-Andre-des-Arts
    - Contrat de mariage MACQUIN-RENOUARD, parmi les témoins de la future: - Jeanne MASSON, veuve de Jacques MAUGER, maître doreur, grande tante maternelle, - Marie-Anne ROUSSEAU, veuve de Louis MORLET, maître doreur, belle tante maternelle, - Pierre-Thomas MOREL, maître doreur et Marie-Claude MOREL, son épouse, cousine germaine,. .., 12 mai 1761; MC/ET/XXXVI/500
    - Mariage., 12 mai 1761; MC/ET/XXXVI/500
      Nom, qualité: (M.) Macquin, Jean Charles.
      Profession: boulanger (maître), Meaux (Seine-et-Marne).
      Domicile: Meaux (Seine-et-Marne).
      Nom, qualité: (Mme ou Mlle) Morlet, Marie Catherine.
      Nom, qualité: (M.) Renouard, Etienne Louis.
      Profession: taillandier ferblantier (maître), Paris
    - Rente de l'Hôtel de ville, quittance de rachat, aides et gabelles emission 1720., 12 mai 1761; MC/ET/XXXVI/500
      Nom, qualité: (M.) Rouault de Gamaches, Anne Emilie Jean Baptiste (vicomte, Gamaches), Gamaches.
    - Testament., 12 mai 1761; MC/ET/XXXVI/500
      Nom, qualité: (Mme ou Mlle) Servel, Marie Anne.
      Nom, qualité: (M.) Besson, Jean Baptiste Bernard.
    - Apprentissage, métier perruquier., 14 mai 1761; MC/ET/XXXVI/500
      Nom, qualité: (M.) Pichot, Louis.
      Profession: perruquier (apprenti), Paris.
      Nom, qualité: (M.) Pichot, Jean (bourgeois).
      Nom, qualité: (M.) Chevalot, Antoine Henri.
    - Procuration rente publique, dépôt., 14 mai 1761; MC/ET/XXXVI/500
      Nom, qualité: (Mme ou Mlle) Clement, Marie Anne Nicole.
      Domicile: Rueil (Hauts-de-Seine).
      Nom, qualité: (M.) Jasside Brison de, Gabriel (bourgeois, Paris), Paris.
    - Procuration revenus, dépôt., 15 mai 1761; MC/ET/XXXVI/500
      Nom, qualité: (M.) Pastour de Neufville, Alphonse Jacquet.
      Profession: receveur des tailles, Niort (Deux-Sèvres).
      Domicile: Niort (Deux-Sèvres).
      Nom, qualité: (M.) Cauchy, Jacques Mace Mathias.
      Profession: contrôleur des rentes, Paris.
    - Désistement de plainte., 16 mai 1761; MC/ET/XXXVI/500
      Nom, qualité: (Mme ou Mlle) Norion, Jeanne.
      Profession: ouvriere en linge, Paris.
      Nom, qualité: (M.) Chapeau, Louis.
      Profession: bourrelier (garcon)
    - Mariage., 17 mai 1761; MC/ET/XXXVI/500
      Nom, qualité: (M.) Martin, Joseph.
      Profession: vitrier (compagnon), Paris.
      Profession: vigneron, Bar-sur-Aube (Aube).
      Domicile: Bar-sur-Aube (Aube).
      Nom, qualité: (Mme ou Mlle) Jacquot Preaux, Catherine.
      Nom, qualité: (M.) Jacquot Preaux, Michel.
      Profession: vigneron, Vendeuvre-sur-Barse (Aube).
      Domicile: Vendeuvre-sur-Barse (Aube)
    - Procuration rente publique., 19 mai 1761; MC/ET/XXXVI/500
      Nom, qualité: (M.) Maldeghem de, Charles Florent Joseph (comte).
      Domicile: Bruxelles (belgique).
    - Inventaire après décès., 20 mai 1761; MC/ET/XXXVI/500
      Nom, qualité: (Mme ou Mlle) Ledoux, Catherine.
      Nom, qualité: (M.) Chartier, Claude.
      Profession: rotisseur (maître), Paris
    - Traité d'office, office de controleur des guerres., 20 mai 1761; MC/ET/XXXVI/500
      Nom, qualité: (M.) Du Neufgermain, Adrien (bourgeois).
      Nom, qualité: (M.) Brevot, Charles Nicolas Guillaume.
      Profession: receveur des gabelles, Mussy-sur-Seine (Aube).
      Domicile: Mussy-sur-Seine (Aube)
    - Acte de baptême, dépôt., 24 mai 1761; MC/ET/XXXVI/500
    - Succession, dépôt de pièces., 27 mai 1761; MC/ET/XXXVI/500
      Nom, qualité: (M.) Mace de La Bindeliere, Joseph (écuyer).
      Profession: officier du roi.
      Domicile: Alencon (Orne)
    - Contrat de mariage LEROUX-TESSON parmi les témoins du futur: Angélique CRESPY, veuve de ROUSSIN, maître fayencier. .., 29 mai 1761; MC/ET/XXXVI/500
    - Succession, transport de droits., 29 mai 1761; MC/ET/XXXVI/500
      Nom, qualité: (Mme ou Mlle) Duclavier, Elisabeth.
      Nom, qualité: (M.) Peyre, Pierre (bourgeois).
    - Rente sur les états de Bretagne, reconstitution, emission 1759., 29 mai 1761; MC/ET/XXXVI/500
      Nom, qualité: (personne morale) Clerice (hoirs).
      Relations: héritiers de l'intervenant 2, subrogé(e) de l'intervenant 3.
      Domicile: Montmartre (Paris).
      Nom, qualité: (M.) Demay, Jean Baptiste.
      Profession: entrepreneur de la fourniture de sable, Versailles (Yvelines).
    - Mariage., 29 mai 1761; MC/ET/XXXVI/500
      Nom, qualité: (M.) Leroux, Jean Baptiste Fidele.
      Profession: epicier (marchand), Paris.
      Nom, qualité: (M.) Leroux, Jacques.
      Profession: marchand.
      Nom, qualité: (Mme ou Mlle) Tesson, Marie Anne Marthe.
      Nom, qualité: (M.) Tesson, Louis.
      Profession: marchand, Rouen (Seine-Maritime).
      Domicile: Rouen (Seine-Maritime)
    - Contrat de mariage, Leroux-Tesson - parmi les témoins du futur: - Adrien-Jean POUGIN, peintre, cousin Germain, - Marie-Françoise PRIMORAIN épouse de Claude POUGIN, peintre de l'Académie de S/t/-Luc, ami,. .., - Angélique CRESPY, veuve de ROUSSIN, maître fayencier. .., 29 mai 1761; MC/ET/XXXVI/500
  - Minutes. 1761, juin - août, juin - août 1761; MC/ET/XXXVI/501
    - Succession, dépôt de pièces., 1er juin 1761; MC/ET/XXXVI/501
      Nom, qualité: (M.) Noel de Belenclos, Pierre (écuyer).
      Domicile: Bigne (la) (Calvados)
    - Obligation., 1er juin 1761; MC/ET/XXXVI/501
      Nom, qualité: (M.) Moulin, Pierre (bourgeois).
      Domicile: Allonville (Somme).
      Nom, qualité: (M.) Luneau, Barthelemy.